【裁判字號】    91,交聲,209
【裁判日期】    920103
【裁判案由】    違反道路交通管理處罰條例聲明異議
【裁判全文】
臺灣臺北地方法院交通事件裁定                    九十一年度交聲字第二九號
    異議人即  信義交通事業股份有限公司  設台北市松山區○○○路十一巷七十號
    受處分人
    代表  人  李浩銅                    住同右
    代理  人  林兆軍                    住台北縣汐止市○○路○段五八四號
右列受處分人因違反道路交通管理處罰條例案件，對於台北市交通事件裁決所中華民
國九十一年一月十八日所為之處分（原處分案號：北市裁三字第裁二二－ＡＧ000
0000號、北市裁三字第裁二二－ＡＧ0000000號、北市裁三字第裁二二－
ＡＧ0000000號、北市裁三字第裁二二－Ａ00000000號、北市裁三字
第裁二二－ＡＸ0000000號、北市裁三字第裁二二－一Ａ0000000號、
北市裁三字第裁二二－一Ａ0000000號、北市裁三字第裁二二－一Ａ0000
000號、北市裁三字第裁二二－一Ａ0000000號、北市裁三字第裁二二－Ａ
Ｃ0000000號、北市裁三字第裁二二－一Ａ0000000號），聲明異議，
本院裁定如左：
    主  文
異議駁回。
    理  由
一、按道路交通管理處罰條例關於車輛駕駛人之處罰，如應歸責於車輛所有人者，處
    罰車輛所有人，道路交通管理處罰條例第八十五條第三項定有明文。而逕行舉發
    違反道路交通管理事件，經汽車所有人依通知單之應到案日期前到案，並告知違
    規駕駛人姓名、身分證統一編號及住址者，處罰機關應即另行通知違規駕駛人到
    案依法處理；逾應到案日期，處罰機關應依本條例第八十五條第三項規定處罰該
    汽車所有人，違反道路交通管理事件統一裁罰標準及處理細則第二十四條亦定有
    明文。則逕行舉發案件，車輛所有人如係告知非屬違規駕駛人之其他第三人姓名
    ，並經該第三人申訴時，自仍應處罰車輛所有人。
二、本件受處分人即異議人所有之車號五Ａ－一二三號及Ｈ二－九二七號營業小客車
    分因超速行駛、違規停車、在道路收費停車處停車，不依規定繳費等情事，經舉
    發單位拍照取證，分別以上開車輛有違反道路交通管理處罰條例第四十條第一項
    、第四十五條第一項第十二款、第五十六條第一項第六款、第六十條第二項第三
    款規定之行為逕行掣單舉發，嗣將舉發通知單送達於受處分人後，受處分人向原
    處分機關提出申訴，告知並指定駕駛人為黃正毓，經原處分機關移送駕駛人黃正
    毓駕籍地處罰機關即交通部公路局台北區監理所處理，然經交通部公路局台北區
    監理所以黃正毓申訴上開車輛非其駕駛而退回原處分機關，原處分機關遂於九十
    一年一月十八日裁處上開車輛之所有人即受處分人罰鍰合計八千七百元。
三、受處分人聲明異議意旨固不否認其所有上開車號之營業小客車有各該違規行為，
    且遭拍照採證之事實，惟否認應由其即車輛所有人繳納罰鍰，辯稱：黃正毓向其
    租車，租用期間因積欠車租及罰單未付，遂簽立違規罰單移轉同意書，同意將上
    開罰單移轉與黃正毓，詎黃正毓竟提出申訴，造成其權益受損云云。經查：受處
    分人所有之上開車號營業小客車有各該違規事實，有經科學儀器照相之採證相片
    附卷可稽，受處分人亦不否認，雖受處分人提出黃正毓簽立之違規罰單移轉同意
    書，表示黃正毓同意代為繳納上開罰鍰，然黃正毓並非上開車號營業小客車之駕
    駛人，係因積欠車租無力清償，遂與受處分人協商以罰單移轉方式抵扣欠款等情
    ，業據證人即受處分人之會計楊文華證述在卷（見本院九十一年十二月十七日訊
    問筆錄）。受處分人亦自承黃正毓確未駕駛上開車輛，則黃正毓既非屬各該違規
    行為之違規駕駛人，且已申訴上開車輛非其所駕駛，縱黃正毓曾簽立違規罰單移
    轉同意書表示願意代為繳納，仍屬其與受處分人間之私法行為，處分對象不因此
    而有改變，仍應處罰上開車輛所有人即受處分人，受處分人之辯解，尚無可採，
    本件事證明確，受處分人所有上開車號營業小窗車之違規行為堪以認定。
四、綜上所述，受處分人所有之上開營業小客車確有各該違規行為，從而原處分機關
    依上開規定裁處受處分人罰鍰合計八千七百元，核無違誤，本件受處分人之異議
    為無理由，應予駁回。
據上論斷，應依道路交通案件處理辦法第十九條，裁定如主文。
中      華      民      國    九十二    年      一      月     三     日
                                      臺灣臺北地方法院交通法庭
                                          法  官  陳容正
右正本證明與原本無異。
如不服本裁定應於送達後五日內向本院提出抗告狀
                                          書記官  彭雅慧
中      華      民      國    九十二    年      一      月     六     日


司法院資訊處製作；財團法人民間司法改革基金會備份。
